Amir Gabriel Dantas Santos Andrade

10/08/1999

Acupe de Brotas - Salvador, Bahia - BA Celular: (71) 99701-4585

E-mail: amir.dantas@hotmail.com <u>linkedin.com/in/amir-andrade</u>

OBJETIVO PROFISSIONAL

Desenvolvedor Full stack

RESUMO DE QUALIFICAÇÕES

Ensino Superior em Ciência da Computação. Desenvolvedor Full Stack com mais de 4 anos de experiência em planejamento e desenvolvimento de sites web, manutenção de dashboards, implementação de serviços em servidor REST e desenvolvimento de aplicativos mobile (iOS e Android) para empresas de diversos setores (Saúde, Serviços e Tecnologia).

- Desenvolvimento Web: HTML5, CSS3, JavaScript, Typescript, React, VueJs, Nuxt, Next.js, Tailwind css, Sass, Git, React Hooks, React query, Testing Library, Jest, Storybook, Atomic Design, i18next e Axios;
- Desenvolvimento Mobile: React Native, Expo, Motion, Styled Components, Redux, Testing Library, iOS e Android;
- Design: Figma, Flowmapp e UI;
- Servidores: Node.js, Vitest, Express, Feathers Js, Prisma, Fastify, Sequelize, Elisya e TypeORM;
- Banco de Dados: SQL, NoSQL, Redis, MongoDB, MySQL e PostgreSQL;
- DevOps: AWS Lightsail e Docker;
- Metodologias Ágeis: Scrum e Kanban.
- Habilidades: TDD, Design responsivo, SOLID, Clean code, Flexibilidade, Autonomia e Dinamismo.

IDIOMAS

Inglês - Avançado

FORMAÇÃO ACADÊMICA

Universidade Estácio de Sá

Cursando MBA em Gerenciamento Ágil de Projetos - Previsão de conclusão em Julho de 2024

Universidade Salvador - UNIFACS

Graduação em Ciências da Computação - Concluído em Junho de 2022

EXPERIÊNCIAS PROFISSIONAIS

Swot Service Engenharia (Temporário) – 11/2023 – 12/2023

Função: Desenvolvedor Front-End

- Desenvolvimento desde a etapa inicial até a finalização do principal site da empresa (https://www.engenhariaswot.com.br/);
- Alinhamento com o cliente para entender necessidades;
- Otimização do SEO para melhoria de posição em plataformas e mecanismos de busca;
- Desenvolvimento da Interface do Usuário, criando layouts e componentes visuais;
- Criação do design, visual da plataforma (protótipos) e desenho de soluções;
- Otimização do desempenho focando em tempo de carregamento e experiência;
- Participar de revisões de código para garantir a qualidade e consistência do código-fonte;
- Tecnologias: Typescript, HTML, CSS, Vue.js, Nuxt, Tailwind css, Git.

Service Net Tecnologia - 08/2022 - 02/2023

Função: Desenvolvedor Front-end Pleno

Participação em grandes projetos internos com diferentes necessidades técnicas;

- Atualização e manutenção de projetos web de acordo com a necessidade do cliente;
- Planejamento e desenvolvimento de sites web;
- Manutenção de sistemas e correção de bugs;
- Realização testes unitários dos projetos em andamento;
- Tecnologias: Javascript, Typescript, HTML, CSS, React, Saas, Vue.js, React Hooks, Styled Components, Axios.

W3lcome | Place Hub - 02/2021 - 08/2022

Função: Desenvolvedor Full Stack Junior

- Manutenção de dashboards e aplicativos mobile (IOS e Android);
- Implementação de novas funcionalidades, incluindo fluxos de check-in e integração com o Google Calendar;
- Referência técnica para o time, prestando apoio a equipe relacionados a tecnologia;
- Testes automatizados no backend para garantir qualidade;
- Tecnologias: SQL, NoSQL, Javascript, Typescript, HTML, CSS, Jest, Postgres, Nodejs, Express, React Native.

Brisa Período - 04/2018 - 02/2020

Função: Estagiário em tecnologia

- Organização do versionamento de software, melhorando a legibilidade e eficiência.

ATIVIDADES EXTRAS

- Projeto de desenvolvimento e Lançamento de aplicativo IOS e Android <u>"Escore de dor torácica"</u> para a Faculdade Bahiana de Medicina 2020
- Vencedor em 1º Lugar Hackathon Campus Party de Goias Desafio RNP 2022
- Vencedor em 1º Lugar Hackathon Campus Party de Brasilia Desafio 4.community 2023
- Vencedor em 1º Lugar Hackathon Campus Party BR Desafio Acessibilithon ConfWeb 2023
- Vencedor em 2º Lugar Hackathon Campus Party de Goiás 3 2023